臺北高等行政法院裁定
111年度再字第2號
再 審原 告  楊文禮                                     
再 審被 告  國家通訊傳播委員會

代  表  人  陳耀祥              
訴訟代理人  魏啓翔律師
參  加  人  林天得                                 
            主人廣播電台股份有限公司

代  表  人  賴瑞徵              
上列當事人間廣播電視法事件，再審原告對於中華民國110年4 
月29日本院109年度訴字第439號判決，本於行政訴訟法第273條
第1項第4款規定提起再審之訴，經最高行政法院移送於本院，本
院裁定如下：
    主  文
再審之訴駁回。
再審訴訟費用由再審原告負擔。
    理  由
一、按「有下列各款情形之一者，得以再審之訴對於確定終局判
    決聲明不服。但當事人已依上訴主張其事由或知其事由而不
    為主張者，不在此限：……四、依法律或裁判應迴避之法官參
    與裁判。」「再審之訴，應以訴狀表明下列各款事項，並添
    具確定終局判決繕本，提出於管轄行政法院為之：……四、再
    審理由及關於再審理由並遵守不變期間之證據。」「再審之
    訴不合法者，行政法院應以裁定駁回之。」行政訴訟法第27
    3 條第1項第4款、第277條第1項第4款、第278條第1項分別
    定有明文。至所謂表明再審理由，必須指明確定判決有如何
    合於行政訴訟法第273條或第274條所定再審事由之具體情事
    ，始為相當，倘僅泛言有再審事由而無具體情事者，仍難謂
    已合法表明再審理由，所提再審之訴，即屬不合法；且提起
    再審之訴如有未表明再審理由之情形者，法院無庸命其補正
    ，逕予駁回。　
二、再審原告因廣播電視法事件循序提起行政訴訟，經本院109
    年度訴字第439號判決（下稱原確定判決）駁回，並經最高
    行政法院110年度上字第481號裁定駁回其上訴確定在案。再
    審原告不服，以原確定判決有行政訴訟法第273條第1項第4
    款之再審事由，提起再審之訴。再審原告主張略謂：參加人
    林天得與參加人主人廣播電台股份有限公司(下稱主人廣播
    公司)簽訂60%股權讓渡契約書，不是與再審原告簽訂，契約
    無效，違反廣播電視法。參加人林天得並以不實之事實向臺
    灣臺南地方法院提告再審原告違約只過戶40%，餘20%未過戶
    。再審被告受到施壓乃要求再審原告跟林珍妮過戶20%給參
    加人林天得及大千廣播電台股份有限公司（下稱大千電台）
    賴靜嫻，此外，法官還勾結林瑞成和再審被告代表人，以再
    審被告109年4月13日通傳內容字第10800646980號函（下稱
    原處分），要再審原告辦理過戶6%（30萬股）給參加人林天
    得，均違背法令，有判決不備理由。又民國88年5月15日讓
    渡契約書、88年6月4日變更契約40%、88年10月3日主人廣播
    公司股東會議、88年10月29日收款證明書、91年12月25日行
    政院新聞局函、91年12月29日股東會、交通部於93年3月8日
    發給主人廣播公司無線廣播電臺架設許可證、93年7月24日
    股東會、93年8月9日再審原告跟戴清富錄音譯文、臺灣高雄
    地方法院103年度訴字第2360號民事案件105年5月25日戴清
    富筆錄、98年5月18日會計師郭銘農說明書、賴瑞徵103年4
    月15日及104年10月14日錄音譯文、105年5月20日賴靜嫻簡
    訊、臺灣高等法院高雄分院101年度重上字第65號民事判決
    、本院104年度訴字第377號判決、最高行政法院105年度判
    字第379號判決、寶島新聲廣播電台股份有限公司股東及監
    察人邱永順行政告發狀、106年12月22日大千電台會計製作
    代墊支出表，檢察官、再審被告代表人、警察、調查官及法
    官均不調查、不作為、吃案、違背法令，有判決不備理由。
    請還股權6%，還給公道，請求駁回原確定判決，並為再審原
    告有利之裁判等語。
三、經核再審原告書狀內表明之再審理由，無非重申不服原處分
    之主張，及其於前訴訟程序所提出而為前訴訟程序裁判所不
    採之理由，或重申其一己之法律見解，或泛言原確定判決有
    行政訴訟法第273條第1項第4款規定之再審事由，而非具體
    表明原確定判決究有何合於行政訴訟法第273條第1項第4款
    所定再審事由，難謂已合法表明再審理由，依上開規定及說
    明，其再審之訴自非合法，應予駁回。　
中　　華　　民　　國　　111 　年　　 10 　月　  18　　日
　　　　　　　　　　臺北高等行政法院第二庭
                          　　審判長法  官　楊  得  君　
                             　　　 法  官　李  明  益
                            　 　　 法  官　高  維  駿　
上為正本係照原本作成。
如不服本裁定，應於送達後10日內向本院提出抗告狀（須按他造
人數附繕本）。
中　　華　　民　　國　　111 　年　　 10 　月　　18　　日
　　　　　　　　　　　　　　　　　　書記官　陳  怡  如